臺灣橋頭地方法院民事判決　　　　　　110年度橋小字第971號
原　　　告　良京實業股份有限公司

法定代理人　平川秀一郎

訴訟代理人　林郁婷　
被　　　告　張金央　
上列當事人間請求清償債務事件，本院於民國110 年11月24日言
詞辯論終結，判決如下：
    主  文
被告應給付原告新臺幣伍萬零壹佰柒拾陸元，及其中新臺幣肆萬
柒仟貳佰陸拾元自民國九十六年二月一日起至民國一○四年八月
三十一日止，按週年利率百分之十八點二五計算之利息；自民國
一○四年九月一日起至清償日止，按週年利率百分之十五計算之
利息；暨違約金新臺幣壹元。
被告應給付原告新臺幣貳萬柒仟伍佰玖拾捌元，及自民國九十六
年一月五日起至民國一○四年八月三十一日止，按週年利率百分
之十九點七一計算之利息；自民國一○四年九月一日起至清償日
止，按週年利率百分之十五計算之利息；暨違約金新臺幣壹元。
原告其餘之訴駁回。
訴訟費用新臺幣壹仟元由被告負擔新臺幣玖佰元，餘由原告負擔
。
本判決原告勝訴部分得假執行。但被告如就上開第一項及第二項
分別以新臺幣伍萬零壹佰柒拾陸元及新臺幣貳萬柒仟伍佰玖拾捌
元為原告供擔保，各免為假執行。
    事實及理由
一、按小額訴訟之訴狀送達後，原告不得將原訴變更或追加他訴
    ，但擴張或減縮應受判決事項之聲明者，不在此限，民事訴
    訟法第436 條之23、第436 條第2 項、第255 條第1 項第3
    款定有明文。本件原告起訴時原請求：㈠、被告應給付原告
    新臺幣（下同）50,176元，及自民國96年5 月28日起至104
    年8 月31日止，按週年利率18.25 ％計算之利息，自104 年
    9 月1 日起至清償日止，按週年利率15％計算之利息；暨自
    96年6 月29日起至清償日止，逾期在6 個月以內者，按上開
    利率10％、逾期超過6 月者，按上開利率20％計算之違約金
    。㈡、被告應給付原告27,598元，及自95年10月6 日起至10
    4 年8 月31日止，按週年利率19.71 ％計算之利息，自104
    年9 月1 日起至清償日止，按週年利率15％計算之利息；暨
    自95年11月7 日起至清償日止，逾期在6 個月以內者，按上
    開利率10％、逾期超過6 月者，按上開利率20％計算之違約
    金。嗣於訴狀送達後，變更聲明為：㈠、被告應給付原告50
    ,176元，及其中47,260元自96年2 月1 日起至104 年8 月31
    日止，按週年利率18.25 ％計算之利息，自104 年9 月1 日
    起至清償日止，按週年利率15％計算之利息；暨自96年6 月
    29日起至清償日止，逾期在6 個月以內者，按上開利率10％
    、逾期超過6 月者，按上開利率20％計算之違約金。㈡、被
    告應給付原告27,598元，及自96年1 月5 日起至104 年8 月
    31日止，按週年利率19.71 ％計算之利息，自104 年9 月1
    日起至清償日止，按週年利率15％計算之利息；暨自95年11
    月7 日起至清償日止，逾期在6 個月以內者，按上開利率10
    ％、逾期超過6 月者，按上開利率20％計算之違約金（詳見
    本院卷第49頁、第67頁）。經核與前開規定相符，自予准許
    。
二、被告未於言詞辯論期日到場，核無民事訴訟法第386 條各款
    所列情形，爰依原告之聲請，由其一造辯論而為判決。
三、原告主張：
㈠、被告前向訴外人寶華商業銀行（下稱寶華銀行）申辦循環信
    用貸款，雙方約定借款可動用額度最高為100,000 元，借款
    動用期間自核准日起為期1 年，期滿30日前，寶華銀行或被
    告如無書面通知撤銷、解除或終止契約者，得逕以同一內容
    繼續延長1 年，其後每年屆期時亦同，借款利率則以固定年
    利率18.25 ％計付，如被告未依約清償，則逾期6 個月以內
    者，按上開利率10％，逾期超過6 個月者，按上開利率20％
    計算違約金。詎被告未依約繳款，迄尚積欠本金47,260元及
    相關利息未償，且原告已輾轉受讓取得上開債權，並依法公
    告，爰依消費借貸契約及民法債權讓與之法律關係提起本訴
    。
㈡、被告前向寶華銀行申辦信用卡使用，依約得持卡至特約商店
    記帳消費，但應於當期繳款截止日前清償，若於截止日前未
    繳清全部信用卡帳款，即表示選擇以循環信用方式繳款，並
    按週年利率19.71 ％計付循環利息，如被告未依約清償，則
    逾期6 個月以內者，按上開利率10％，逾期超過6 個月者，
    按上開利率20％計算違約金。詎料，被告未依約還款，尚積
    欠本金27,598元及相關利息、違約金未償，且原告已輾轉受
    讓取得上開債權，並依法公告，爰依信用卡契約及民法債權
    讓與之法律關係提起本訴。
㈢、聲明：如上開變更後之聲明所示。
四、被告未於言詞辯論期日到場，亦未提出書狀作任何聲明或陳
    述。
五、本院得心證之理由：
㈠、原告主張之上揭事實，已據提出魔力現金卡申請書、魔力現
    金卡約定書暨循環信用貸款契約、分攤表、債權讓與證明書
    、債權讓與公告、往來明細查詢報表資料、帳戶資料等件為
    佐（見本院卷第13至32頁、第51至53頁、第61至63頁），且
    被告經合法通知，未於言詞辯論期日到場，亦未提出書狀作
    何聲明或陳述，依民事訴訟法第280 條第3 項準用第1 項規
    定，應視同自認，是原告主張之事實，自堪信為真。依此，
    原告依消費借貸契約、信用卡契約及民法債權讓與之法律關
    係，請求：㈠、被告給付原告50,176元，及其中47,260元自
    96年2 月1 日起至104 年8 月31日止，按週年利率18.25 ％
    計算之利息，自104 年9 月1 日起至清償日止，按週年利率
    15％計算之利息；㈡、被告給付原告27,598元，及自96年1
    月5 日起至104 年8 月31日止，按週年利率19.71 ％計算之
    利息，自104 年9 月1 日起至清償日止，按週年利率15％計
    算之利息，均屬有據，應予准許。
㈡、另按約定之違約金過高者，法院得減至相當之數額；違約金
    除當事人另有訂定外，視為因不履行而生損害之賠償總額，
    民法第252 條、第250 條第2 項前段已規定甚明。復約定之
    違約金苟有過高情事，法院即得依規定核減至相當之數額，
    並無應待至債權人請求給付後始得核減之限制。此項核減，
    法院得以職權為之，亦得由債務人訴請法院核減。查原告聲
    明第1 、2 項後段各請求違約金部分，固核與兩造循環信用
    貸款契約第8 條、信用卡用卡須知第4 條之約定內容相符（
    見本院卷第15、16頁），但本院審酌原告因被告遲延清償所
    受積極損害、所失利益，通常為該款項再轉借予他人後之利
    息收入或轉作他項投資之收益，而本件原告請求之利息利率
    已接近法定可請求利率之上限，倘不顧社會經濟常情仍加計
    違約金，顯與目前國內外貨幣市場利率均已大幅調降有所違
    背，茲斟酌上情，將原告請求之違約金各酌減至1 元，以求
    公允。
六、綜上所述，原告依消費借貸契約、信用卡契約及民法債權讓
    與之法律關係，請求：㈠、被告給付原告50,176元，及其中
    47,260元自96年2 月1 日起至104 年8 月31日止，按週年利
    率18.25 ％計算之利息，自104 年9 月1 日起至清償日止，
    按週年利率15％計算之利息；暨違約金1 元。㈡、被告給付
    原告27,598元，及自96年1 月5 日起至104 年8 月31日止，
    按週年利率19.71 ％計算之利息，自104 年9 月1 日起至清
    償日止，按週年利率15％計算之利息，暨違約金1 元，各屬
    有據，應予准許；逾此範圍之主張，則無理由，應予駁回。
七、原告勝訴部分，係依民事訴訟法第436 條之8 第1 項適用小
    額程序為被告敗訴之判決，依同法第436 條之20規定，應依
    職權宣告假執行。另依同法第392 條第2 項規定，職權宣告
    被告如預供擔保，免為假執行。
八、訴訟費用負擔之依據：民事訴訟法第79條。本件訴訟費用額
    ，依後附計算書確定如主文所示之金額。
中    華    民    國   110    年    12     月    9    日
                  橋頭簡易庭  法      官  楊博欽
以上正本係照原本作成。
民事訴訟法第436 條之24第2 項：對於本判決之上訴，非以違背
法令為理由，不得為之。
如對本判決上訴，須於判決送達後20日內向本院提出上訴狀，並
須表明原判決所違背之法令及其具體內容與依訴訟資料可認為原
判決有違背法令之理由。
中    華    民    國   110    年    12     月   13    日
                              書  記  官  程淑萍
訴訟費用計算式：
裁判費（新臺幣）   1,000元
合計               1,000元